【裁判字號】    95,交抗,497
【裁判日期】    950707
【裁判案由】    違反道路交通管理處罰條例
【裁判全文】
臺灣高等法院交通事件裁定             95年度交抗字第497號
抗  告  人
即受處分人    甲○○
上列抗告人因違反道路交通管理處罰條例案件，不服臺灣板橋地
方法院，中華民國95年5 月11日所為裁定（94年度交聲字第2171
號，原處分機關及文號：94年12月1 日交通部公路總局臺北區監
理所北監營裁字裁40-C00000000號），提起抗告，本院裁定如下
：
    主  文
抗告駁回。
    理  由
一、抗告意旨略以：為何車禍發生後，被害人不撥打110或119報
    案，而係撥打電話找來父母及友人，向其強索五千元賠償及
    陪他們到醫院驗傷？其不服臺北縣交通隊依道路交通管理處
    罰條例第61條第3 項前段所為之處分，經提出申訴後，為何
    臺北縣交通隊不按法令規章處理？又至醫院驗傷需花時間與
    金錢，為何被害人未向其請求賠償？其無法接受原審如此之
    判決云云。
二、按汽車行駛至交岔路口，轉彎車應讓直行車先行，但直行車
    尚未進入交岔路口，而轉彎車已達「中心處」開始轉彎，直
    行車應讓轉彎車先行。道路交通安全規則第102條第1項第6
    款定有明文。
三、經查：
  (一)本案肇事路口為號誌化三岔路口，案發時（即94年3月11日
    晚間22時25分許），抗告人許建昇駕駛車牌號碼125-CL號營
    業自小客車，沿新樹路往臺北縣樹林方向行駛，行至該路口
    於「未達交岔路口中心處」即開始左轉，跨越對向車道，欲
    轉進345巷，致行駛於對向車道之直行車輛，即被害人王才
    明所騎乘之車號HV2-279號重型機車閃避不及，自側面撞上
    倒地受傷等情，有臺北縣政府警察局95年1月18日北縣警交
    字第0950006199號函附之交通事故現場圖、調查報告表、偵
    訊筆錄及現場照片附卷足參。抗告人雖於警詢時辯稱：被害
    人騎乘之重型機車，當時係行駛於「快車道」上，而非「機
    車道」上等語，惟所辯縱然屬實，亦僅被害人於本件事故之
    發生亦有過失，尚不因而解免抗告人違反「轉彎車於未達中
    心處時，應讓被害人之直行車先行」義務之責任。
  (二)又被害人王才明因本件事故，於肩、膝、足踝等處受有挫傷
    或擦傷之事實，業據抗告人於警詢時供稱：「我車上載乘客
    四人，我沒受傷而對方擦傷；我打110報案，而對方是救護
    車要載往醫院就醫，他堅持自行就醫」等語在卷，並有行政
    院衛生署臺北醫院95年2月16日北醫歷字第1244號函附之被
    害人王才明病例資料影本附卷可稽，抗告人於原審聲明異議
    時爭執主張被害人未因本件事故受傷，於本件抗告時又質疑
    何以被害人驗傷後未向其請求賠償云云，顯無可採。
  (三)另抗告人違規肇事後，不服員警舉發而提出申訴，亦經臺北
    縣政府警察局94年6月28日以北縣警交字第0940086418號書
    函覆答在案，並指示「如仍有疑義，請依道路交通管理處罰
    條例第87條規定，於接到監理單位裁決書之翌日起20日內，
    向管轄地方法院聲明異議」，抗告意旨稱臺北縣交通隊未按
    法令規章處理其申訴云云，亦非事實。至事故發生後，被害
    人向親友求助，及有無撥打110報案，核與抗告人違規事實
    之認定無涉。原審以抗告人違規事實明確，原處分機關依法
    裁量，核無違誤，其異議並無理由，而駁回其異議，尚無不
    合，抗告意旨執上開理由指摘原裁定不當，顯無理由應予駁
    回。
四、據上論結，應依道路交通案件處理辦法第26條，刑事訴訟法
    第412條，裁定如主文。
中    華    民    國    95    年    7     月    7     日
                    交通法庭審判長法  官  溫耀源
                                  法  官  周政達
                                  法  官  邱同印
以上正本證明與原本無異。
不得再抗告。
                                  書記官  莊昭樹
中    華    民    國    95    年    7     月    7     日


司法院資訊處製作；財團法人民間司法改革基金會備份。
